臺灣高雄地方法院刑事判決　　　　　　　94年度訴字第2814號
公　訴　人　臺灣高雄地方法院檢察署檢察官
被　　　告　甲○○
上列被告因違反毒品危害防制條例案件，經檢察官提起公訴（94
年度毒偵字第5957號）及移送併辦（94年度毒偵字第7034號），
被告於本院準備程序進行中，就被訴事實為有罪之陳述，經本院
告知簡式審判程序意旨，並聽取公訴人及被告之意見後，本院合
議庭裁定由受命法官獨任依簡式審判程序審理，判決如下：
    主  文
甲○○連續施用第一級毒品，累犯，處有期徒刑拾壹月。
扣案之第一級毒品海洛因壹包（驗後淨重零點零伍公克、空包裝
重零點貳肆公克）、殘留第一級毒品海洛因之注射針筒壹支及夾
鏈袋壹個均沒收銷毀之；扣案之注射針筒壹支沒收。
    事  實
一、甲○○前因施用毒品案件，經本院裁定送觀察、勒戒後，因
    認有繼續施用毒品之傾向，再經本院裁定令入戒治處所施以
    強制戒治，於戒治期滿後，由臺灣高雄地方法院檢察署檢察
    官於民國90年8 月9 日以90年度戒毒偵字第901 號不起訴處
    分確定；又因施用毒品案件，經該署檢察官起訴並聲請強制
    戒治，經本院以90年度毒聲字第7504號裁定另入戒治處所施
    以強制戒治，並經本院以91年度毒聲字第3518號裁定停止戒
    治，於92年2 月17日強制戒治期滿；此案並經本院以92年度
    訴字第687 號判決判處有期徒刑10月確定，復因施用毒品案
    件，經本院以92年度簡字第2065號判處有期徒刑5 月確定，
    上開二案經法院裁定定其應執行刑為有期徒刑1 年2 月，於
    93年11月14日縮短刑期執行完畢。
二、其猶不知悔改，明知海洛因業經公告列為毒品危害防制條例
    第2 條第2 項第1 款之第一級毒品，不得非法持有、施用，
    竟基於施用第一級毒品海洛因之概括犯意，於前開強制戒治
    執行完畢釋放後5 年內即94年4 月20日某時起至同年8 月18
    日10時止，連續在其位於高雄市三民區○○○路232 號住處
    、高雄市○○○路之「邱永仁醫院」及高雄市鹽埕區某公廁
    等處，以將第一級毒品海洛因置於注射針筒摻水混合後注射
    身體等方式，每2 至3 天施用第一級毒品海洛因1 次。嗣為
    警分別於下述時、地查獲：(一)於94年7 月6 日17時30分許，
    在高雄市○○路與同愛街口，經警盤檢查獲，並扣得第一級
    毒品海洛因1 包（驗後淨重0.05公克，空包裝重0.24公克）
    ；(二)於94年8 月18日11時許，在高雄市○○區○○街與崛江
    街口之公廁內，為警臨檢查獲，並扣得殘留第一級毒品海洛
    因之注射針筒1 支、夾鏈袋1 個和供施用第一級毒品海洛因
    所用之注射針筒1 支。
三、案經高雄市政府警察局移送臺灣高雄地方法院檢察署檢察官
    偵查起訴並移送併辦。
    理  由
一、本件被告甲○○所犯為死刑、無期徒刑、最輕本刑為3 年以
    上有期徒刑以外之罪，其於準備程序進行中，就被訴事實為
    有罪之陳述，經告知簡式審判程序之旨，並聽取當事人之意
    見後，本院合議庭裁定由受命法官獨任進行簡式審判程序，
    合先敘明。
二、上揭事實，業據被告於本院審理時坦承不諱，且其於上開時
    地為警查獲時所採取之尿液，經分別送請高雄市立凱旋醫院
    檢驗，均呈嗎啡陽性反應，有該院於94年7 月19日、8 月29
    日出具之濫用藥物尿液檢驗報告各乙份附卷可稽。扣案之白
    粉1 包送請法務部調查局檢驗結果，送驗白粉確含第一級毒
    品海洛因成分（驗後淨重0.05公克，空包裝重0.24公克），
    有該局調科壹字第220020957 號鑑定通知書乙份在卷可考，
    另扣案之注射針筒1 支、夾鏈袋1 個，經送請高雄醫學大學
    附設中和紀念醫院鑑定結果，均檢出殘留第一級毒品海洛因
    之陽性反應，有該院94年9 月20日報告編號0000-000號、00
    00-000號之檢驗報告各乙份可佐，並有上開第一級毒品海洛
    因1 包及殘留第一級毒品海洛因之注射針筒1 支、夾鏈袋1
    個扣案可資佐證。被告上開自白與事實相符，自可採為認定
    事實之證據，其施用第一級毒品之犯罪事實，堪以認定。被
    告前因施用毒品案件，經本院裁定送勒戒處所觀察勒戒、強
    制戒治，並經臺灣高雄地方法院檢察署檢察官以不起訴處分
    確定；復因施用毒品案件，經該署檢察官起訴並聲請強制戒
    治，且經本院裁定另入戒治處所施以強制戒治，並經本院裁
    定停止戒治，於92年2 月17日強制戒治期滿，此案並由本院
    判處有期徒刑10月確定之事實，有臺灣高等法院被告前案紀
    錄表、本院被告院內索引卡紀錄表及臺灣高雄地方法院檢察
    署刑案資料查註紀錄表各乙份附卷可參，其於強制戒治執行
    完畢釋放後，5 年內再犯本件施用第一級毒品罪，事證明確
    ，應予依法論科。
三、按對於施用毒品者之追訴，依毒品危害防制條例第23條第2
    項規定：「觀察、勒戒或強制戒治執行完畢釋放後，5 年內
    再犯第10條施用毒品之罪者，應依法追訴。」本件被告前因
    施用毒品案件，經強制戒治，於92年2 月17日強制戒治期滿
    ，其於5 年內再犯本件施用毒品案件，依毒品危害防制條例
    第23條第2 項之規定，應依法追訴。核被告所為，係犯毒品
    危害防制條例第10條第1 項之施用第一級毒品罪。被告先後
    多次施用第一級毒品之犯行，時間緊接，均犯相同之罪名，
    顯係出於概括之犯意為之，為連續犯，依刑法第56條之規定
    以一罪論，並加重其刑。被告持有第一級毒品進而施用，持
    有之低度行為各為施用之高度行為所吸收，不另論持有毒品
    之罪。被告前因施用毒品案件，經本院分別判處有期徒刑10
    月、5 月，並裁定定其應執行刑為有期徒刑1 年2 月確定，
    於93年11月14日縮短刑期執行完畢，此有臺灣高等法院被告
    前案紀錄表及臺灣高雄地方法院檢察署刑案資料查註紀錄表
    各1 份在卷可稽，其於5 年以內再犯本件有期徒刑以上之罪
    ，為累犯，應依刑法第47條規定加重其刑，並遞加重之。至
    檢察官移送併案審理部分（即94年度毒偵字第7034號）即被
    告於94年4 月中旬起至同年8 月18日止之施用第一級毒品犯
    行等，雖均未據起訴，惟與已起訴論罪科刑部分，各有連續
    犯之裁判上一罪或事實上一罪之關係關係，為起訴效力所及
    ，既經查明，本院自得一併審究，附此敘明。
四、爰審酌被告前因犯毒品危害防制條例案件經1 次觀察、勒戒
    及2 次強制戒治，分別為不起訴處分及判刑確定，猶未能徹
    底戒絕毒品，顯見無戒毒悔改之意；另考量施用毒品乃自戕
    一己之身體健康，尚未對他人造成危害，且犯後坦承犯行，
    態度尚可等一切情狀，量處如主文所示之刑。前開扣案之白
    粉1 包，經送驗結果確屬第一級毒品海洛因（驗後淨重0.05
    公克，空包裝重0.24公克），其包裝袋無從與其上殘留之海
    洛因分離，另殘留第一級毒品海洛因之注射針筒1 支及夾鏈
    袋1 個，其上殘留之海洛因亦無從分析剝離，均依毒品危害
    防制條例第18條第1 項前段規定宣告沒收銷燬之。另扣案之
    注射針筒1 支，為被告所有供施用第一級毒品海洛因之物，
    應依刑法第38條第1 項第2 款予以沒收。
據上論斷，應依刑事訴訟法第273 條之1 第1 項、第299 條第1
項前段，毒品危害防制條例第10條第1 項、第18條第1 項前段，
刑法第11條、第56條、第47條、第38條第1 項第2 款，判決如主
文。
中　　華　　民　　國　　94　　年　　9 　　月　　30　　日
                  刑事第六庭    法  官  楊佩蓉
以上正本證明與原本無異。
如不服本判決，應於收受送達後10日內向本院提出上訴書狀。
中　　華　　民　　國　　94　　年　　9 　　月　　30　　日
 　　　　　　　　　　　　       書記官  翁淑珮
附錄本案判決論罪科刑法條：
毒品危害防制條例第10條第1項
施用第一級毒品者，處6月以上5年以下有期徒刑。
